# 股份支付递延所得税资产

提问人：song2003921 时间：2020-03-14 08:05:26
请教陈老师@chenyiwei：
甲公司IPO申报阶段实施股份支付，一次授予、当期行权，没有服务期限（但离职时购回）。请问股份支付费用计入当期，是否需要计算递延所得税资产？

回答人：chenyiwei
IPO阶段的股份支付很多并不规范，并且有很多采用老股东转让存量股份的方式，因此发行人能否税前扣除股份支付费用的不确定性较大。建议与主管税务机关沟通确认能否扣除，以及能否在授予日所属年度一次性扣除。如果在授予日所属年度一次性扣除的，也无需确认递延所得税资产。

提问人：李李QQ 时间：2020-03-15 08:05:26
我看了一下陈老师之前的帖子，谈一下自己的一点体会，是否确认递延所得税资产主要看暂时性查询，主要看资产负债的计税基础和账面价值的差异，如果是权益结算的股份支付，其会计处理 借：费用 贷：权益 ，其不影响资产负债的账面价值和计税基础，就算符合相关的税法政策，可以在所得税税前扣除，也类似于永久性差异，不确认递延所得税，不知道理解的是否正确，还望陈老师指点。

回答人：chenyiwei
股份支付比较特殊，对于递延到后续行权时扣除的股份支付费用是可以确认递延所得税资产的（资产账面价值为零但计税基础不为零）。但IPO中的股份支付多不规范，税前扣除可能难度较大。